【裁判字號】    88,易,2477
【裁判日期】    890202
【裁判案由】    賭博
【裁判全文】
臺灣桃園地方法院刑事判決                        八十八年度易字第二四七七號
    公  訴  人  臺灣桃園地方法院檢察署檢察官
    被      告  乙○○
                丁○○
                巳○○
右列被告因賭博案件，經檢察官提起公訴(八十八年度偵字第四九一八號)，本院判
決如左：
    主  文
乙○○共同以賭博為常業，處有期徒刑貳月，如易科罰金，以佰元折算壹日。電動
機具滿天星肆拾參台（含ＩＣ板肆拾參塊）、競艇（八人座）壹台（含主機板拾塊、
ＩＣ板陸塊、滑鼠陸個）、賓果馬戲團（八人座）壹台（含ＩＣ板玖塊）、新台幣壹
萬柒仟壹佰元，均沒收。
丁○○、巳○○，在公眾得出入之場所賭博財物，各處罰金壹仟元，如易服勞役均以
佰元折算壹日。電動機具滿天星肆拾參台（含ＩＣ板肆拾參塊）、競艇（八人座）
壹台（含主機板拾塊、ＩＣ板陸塊、滑鼠陸個）、賓果馬戲團（八人座）壹台（含Ｉ
Ｃ板玖塊），均沒收。
    事      實
一、地○○（已經本院判決）基於藉賭博營生為業之犯意，自民國八十七年十一月一
    日起，在桃園市○○路六十號地下室之公眾得出入場所，經營「帝院遊藝場」，
    並自八十七年十一月初起即僱用有犯意聯絡之卯○○（已經本院判決）為現場負
    責人，自八十八年二月初起雇用有犯意聯絡之壬○○為助理，負責現場內之雜務
    等工作，及自八十七年十一月起僱用有犯意聯絡之甲○○（已經本院判決）、乙○○，自八十八年一月十一日、二月一日起僱用有犯意聯絡之Ａ○○、未○○（
    以上二人均已經本院判決）等人為開分員，為賭客擔任開分及記分等之工作，並
    再僱用一不詳姓名年籍之成年男子為賭客兌換金錢，共同以上開遊藝場內之電動
    機具與不特定之賭客賭博財物，並均賴以為生，以之為常業。其賭玩方式為賭客
    每繳新台幣（下同）一千元可開一千分，並以此類推，賭客可在機具抽不等之倍
    數，如押中則可得分，最高可得一百二十倍之分數，累計之一定之分數，即可以
    每一分對一元之比例向場內工作人員兌換同額現金，迄於八十八年二月十一日十
    六時四十五分許，適有癸○○、宇○○、亥○○、申○○、己○○、天○○、宙
    ○○、寅○○、酉○○、戌○○、、午○○、子○○、丑○○、丙○○、辛○○
    、玄○○、黃○○、蕭价智、辰○○（以上之人均已經本院審結）及丁○○、巳
    ○○等人在上址利用上開電動玩具財博時，始經警當場查獲並扣得上開賭博機具
    具滿天星四十三台（含ＩＣ板四十三塊）、競艇（八人座）一台（含主機板十塊
    、ＩＣ板六塊、滑鼠六個）、賓果馬戲團（八人座）一台（含ＩＣ板玖塊），及
    在Ａ○○、未○○身上搜得當日營業所得各五千六百元、一萬一千五百元。
二、案經桃園縣警察局桃園分局報請臺灣桃園地方法院檢察署檢察官偵查起訴。
    理      由
一、訊據被告乙○○固坦承有受僱於同案被告地○○在「帝院遊藝場」內工作之事實
    不諱，及被告丁○○、巳○○亦坦承於上開時地有在店內賭玩而為警查獲之事實
    不諱，惟被告乙○○矢口否認「帝院遊藝場」內有賭博犯行，均辯稱賭客繳交一
    千元即可玩八小時，小姐會先開一千分，可以繼續開分，約玩八小時左右，最後
    賭客若有積分只有放棄，不可以換錢云云。經查：賭客至被告地○○所經營「帝
    院遊藝場」賭玩，每人至少須繳交一千元，且一千元只能開一千分，一千分賭玩
    結束後須再繳交賭金始得繼續開分賭玩，業據當場查獲已至店內賭玩多次之賭客
    寅○○、玄○○、黃○○於本院審理時陳述明確，且同案被查獲之賭客多人均係
    以一千元開一千分賭玩，一千元完畢後即離去，未有賭客陳稱一千分賭玩完畢後
    可再繼續開分賭玩者，且如各賭客所稱遊藝場內最低消費額為一千元，可開一千
    分賭玩，尚供應便當、茶水，衡情賭客只要繳交一千元，焉有可能除供應便當、
    茶水，尚可不計分數盡情在場內賭玩達八小時之久，被告乙○○所辯賭客繳交一
    千元，即可無盡開分賭玩八小時云云，自不足採。又賭客每繳交一千元可開一千
    分賭玩，於累積一定分數後若向場內工作人員表示「不想玩了」，而工作人員即
    以一分對一元之比例兌換同額之金錢，迭據有至場內賭玩十次以上之賭客寅○○
    、黃○○於警訊、偵查及本院審理時一再指述無誤，被告寅○○稱「我共去過該
    店玩約十次左右，我在前二次去玩時，他們有查看身分證，之後較熟就未再查看
    身分證，約在我去的第七、八次時，我有贏很多分數，但我不想再玩下，去就對
    他們店內人員說我不要再玩，之後走到店門口附近，即有一位我不認識的人將錢
    拿給我，．．我共贏過二次，一次是一萬五千元，另一次是三千元」，被告黃○○稱「我共玩過十次左右，前三次是給一千元開一千分玩，接下來二、三次我是
    給一千元開一千分，分數玩完後必須再給錢才能開分，這幾次都輪，每次都輸一
    萬元左右，後來我又再去玩，贏過三次，分別是三萬元、一萬七千元、一萬八千
    元，之前我有聽朋友說這家店好像可以換玩金，所以當我贏了分數之後，我就對
    店內說我不要玩了，他們就來確認我的機分數，我人就到店門口外面，就有一
    個人將現金交給我」等語，是有至店內賭玩多次之賭客寅○○、黃○○均一再指
    稱累積一定分數，確可兌換金錢，被告乙○○猶空言否認店內有兌換金錢之賭博
    情事云云，不足採信；雖被告乙○○再辯稱伊只看櫃及大機，其他機有無
    換錢，伊不知道云云，然被告乙○○依其警訊中所承伊於八十八年九月間即在該
    遊藝場內工作，是其自地○○於八十八年十一月一日頂讓該遊藝場始迄被查獲時
    之八十八年二月十一日間，已在該遊藝場內工作數月之久，衡情不可能不知場內
    經營情形，其空言辯稱不知情云云，自不足採。又查被告地○○經營「帝院遊藝
    場」所擺設充為賭博器具之電動機台多達四十五台，並僱用工作人員即同案被告
    卯○○、壬○○、甲○○、Ａ○○、乙○○、未○○等多人在現場擔任工作人員
    ，分別負責現場指揮、雜務及為賭客開洗分及或兌換現金等工作，頗具經營規模
    且以企業化方式經營，而被告乙○○專職受僱於被告地○○領取月薪，足認被告
    乙○○係賴該賭博電玩店為謀取生活之資之主要憑藉，自係以賭博為常業，且與
    已判決之被告地○○、卯○○、壬○○、甲○○、Ａ○○、未○○等人間，均有
    犯意連絡及行為分擔甚明。復有前述之電動賭博機具共四十五台及營業所得一萬
    七千一百元扣案足資佐證，本件事證已明，被告等人賭博犯行均堪認定，應依論
    科。
二、核被告乙○○所為係犯刑法第二百六十七條之常業賭博罪，被告乙○○與已經判
    決之同案被告地○○、卯○○、壬○○、甲○○、Ａ○○、未○○及另一詳姓名
    之成年男子（即寅○○、黃○○所指稱在店門口兌換金錢之工作人員）間七人間
    ，有犯意聯絡及行為分擔，為共同正犯。又核被告丁○○、巳○○所為，核犯同
    法第二百六十六條第一項前段之在公眾得出入之場所賭博財物罪，爰分別審酌被
    告等之品行、、被告乙○○僅係在遊藝場工作按月領取月薪之受僱者、其餘被告
    僅係一時賭玩之賭客、賭場之規模、及犯罪後態度等一切情狀，分別量處如主文
    所示之刑，被告乙○○並均論知易科罰金之折算標準，被告丁○○、巳○○則均
    諭知易服勞役之折算標準。
三、扣案之上開賭博機具具滿天星四十三台（含ＩＣ板四十三塊）、競艇（八人座）
    一台（含主機板十塊、ＩＣ板六塊、滑鼠六個）、賓果馬戲團（八人座）一台（
    含ＩＣ板玖塊），係當場賭博之器具，爰依刑法第二百六十六條第二項規定宣告
    沒收。另雖當日有在同案被告甲○○、Ａ○○、未○○及被告乙○○四人身上各
    搜得現金六千二百元、一萬零九百元、二萬三千五百元、一萬二千九百元，據當
    場查扣之警員庚○○、戊○○到庭證稱「當日帶四位小姐到另一個辦公室內，命
    他們將今日營業額拿出來，他們四人就將衣服口袋內及皮包內錢拿出來，．．被
    告四個小姐在當時都有說拿出來的錢，有些是她們自己的錢」等語，是上開被告
    四人於被查扣當時即有辯稱扣案之金錢非全部為店內之營業所，則自應再查證何
    部分為自己所有之金錢，何部分為店內之營業所得，而其中被告乙○○於警訊及
    本院審理時均一再堅稱身上查扣之一萬二千九百元全部均係自己所有之會錢，且
    當日伊看顧櫃，未經手店內客人所繳之金錢，被查扣之金錢均與店內無關等語
    ，及同案被告甲○○亦於本院審理中堅稱身上查扣之六千二百元係當日隨身帶
    自己所有之金錢，因為快過年了，帶錢在身上準備買東西等語，被告乙○○及同
    案被告甲○○所辯尚無不合情理之處，且無積極證據認為此部分係店內營收，故
    此部分金錢不為沒收之諭知。至同案被告Ａ○○身上查得現金一萬零九百元部分
    ，Ａ○○於本院庭訊時供稱當日係帶五千三百元去上班（見本院八十八年十二月
    二十八日訊問筆錄），則一萬零九百元扣除Ａ○○自己所有隨身帶之五千三百
    元，其餘五千六百元部分，應認係店內之營業收入；及自同案被告未○○身上所
    搜得之二萬三千五百元部分，未○○於本院審理時，初稱當日係帶一萬二千元去
    上班（見同一訊問筆錄），是二萬三千五百元扣除未○○自己所有隨身帶之一
    萬二千元，其餘一萬一千五百元部分，應認係店內之營業收入，合併上開自Ａ○○身上所查得之營業收入共一萬七千一百元，應認係被查獲當時店內之營業收入
    ，為同案被告即共犯地○○所有之犯罪所得，應依刑法第三十八條第一項第三款
    規定宣告沒收。
據上論斷，應依刑事訴訟法第二百九十九條第一項前段，刑法第二十八條、第二百六
十六條第一項前段、第二項、第二百六十七條、第四十一條、第四十二條第二項、第
三十八條第一項第三款，罰金罰鍰提高標準條例第一條前段、第二條，判決如主文。
本案經檢察官王怡菁到庭執行職務。
中      華      民      國      八十九      年    二    月    二      日
                                臺灣桃園地方法院刑事第四庭
                                    法  官  孫惠琳
右正本證明與原本無異。
如不服本判決，應於判決送達後十日內向本院提出上訴狀( 應附繕本 )，上訴於
臺灣高等法院。
                                    書記官   劉飛龍
中      華      民      國      八十九      年     二   月    八     日
附論罪科刑依據之法條：
刑法第二百六十七條
以賭博為常業者，處二年以下有期徒刑，得併科一千元以下罰金。
刑法第二百六十六條
在公共場所或公眾得出入之場所賭博財物者，處一千元以下罰金，但以供人暫時娛樂
之物為賭博者，不在此限。
當場賭博之器具與在賭檯或兌換籌碼處之財物，不問屬於犯人與否，沒收之。


司法院資訊處製作；財團法人民間司法改革基金會備份。
